【裁判字號】    95,易,1209
【裁判日期】    950731
【裁判案由】    竊盜
【裁判全文】
臺灣高雄地方法院刑事判決              95年度易字第1209號
公  訴  人  臺灣高雄地方法院檢察署檢察官
被      告  丙○○
上列被告因竊盜案件，經檢察官提起公訴（95年度偵字第10681
號、第11713 號、第12803 號、第16118 號）及函送併案審理（
95年度偵字第18257號），本院以簡式審判程序判決如下：
    主  文
丙○○連續竊盜，累犯，處有期徒刑壹年肆月，並應於刑之執行
前，令入勞動場所強制工作參年。
扣案之機車鑰匙肆支，均沒收。
    事  實
一、丙○○前於民國92年間，因竊盜案件，經本院判處有期徒刑
    3 月確定，嗣於93年3 月25日執行完畢。詎丙○○仍不知警
    惕，基於意圖為自己不法所有之概括犯意，於如附表1 所載
    犯罪時間及地點，以附表1 所示犯罪方式，連續竊盜甲○○
    等人所有之機車得手，而有犯罪之習慣。嗣分別於如附表1
    所示時間、地點，為警查獲，而查知上情。
二、案經高雄市政府警察局、高雄市政府警察局左營分局、苓雅
    分局報告台灣高雄地方法院檢察署檢察官偵查起訴，及高雄
    市政府警察局三民第二分局報告臺灣高雄地方法院檢察署檢
    察官函送本院併辦。
    理  由
一、本件被告丙○○所犯係死刑、無期徒刑、最輕本刑為3 年以
    上有期徒刑以外之罪，被告於準備程序中就被訴事實為有罪
    之陳述，經法官告知簡式審判程序之旨，並聽取公訴人及被
    告意見後，本院認為適宜由受命法官獨任進行簡式審判程序
    ，合先敘明。
二、上揭事實，業據被告於本院審理中均坦白承認，且經如附表
    所示之證人即被害人甲○○等人於警訊中證述渠等確有如附
    表1 所示機車遭竊等情屬實，並有扣押物品目錄表5 份、被
    害人等領回機車之贓物認領保管單5 紙、查獲照片合計20張
    及扣案之被告所有供其犯罪使用之機車鑰匙合計4 支在卷可
    資佐證，是被告之自白足認與事實相符，本件事證明確，被
    告有為如附表1 所載之5 次竊盜犯行，均應堪認定。
三、查被告行為後，如附表2 所示之相關法律均業經變更，並均
    於95年7 月1 日生效施行，玆經整體比較結果，裁判時法並
    未較為有利，從而依刑法第2 條第1 項前段規定，自應適用
    各該行為時法，亦即修正前刑法規定至明。核被告所為，係
    犯刑法第320 條第1 項之普通竊盜罪。被告先後5 次竊盜犯
    行，時間緊接，犯罪方法類似，且觸犯構成要件相同之罪名
    ，顯係基於概括犯意反覆為之，應依連續犯規定論以一罪，
    並依法加重其刑。查被告有如上所述之前科事實，有臺灣高
    等法院被告前案紀錄表1 份在卷可查，其受有期徒刑之執行
    完畢，5 年以內再犯本件有期徒刑以上之罪，為累犯，應依
    法加重其刑，並遞加重之。檢察官就被告所犯附表1 編號5
    犯行部分，以95年度偵字第18257 號函送本院併辦，此部分
    犯行與起訴部分有連續犯之裁判上一罪關係，已如上述，本
    院自應一併予以審理。爰審酌被告不思以己力獲取所需，卻
    任意竊取他人機車，造成被害人等之財物損失，且被告先後
    連續竊盜5 次，犯罪情節難認輕微，惟念及被告於本院審理
    中尚知坦認犯行，及其犯罪手段、所竊取機車之價值、竊取
    之機車均已由被害人領回、檢察官對於刑度之意見與其他一
    切情狀，量處如主文所示之刑，以資懲儆。本院另審酌被告
    前已有竊盜之前科，經法院判刑並入監執行完畢，已如上述
    ，被告卻不知警惕，於附表所示約2 個月又9 日之犯罪期間
    內，即連續違犯5 次竊盜犯行，且均係竊取機車，以被告如
    此不斷竊盜之情形，顯見其有不勞而獲之犯罪習慣，並有再
    犯之虞，而有另謀處遇之道，方足使其規過遷善之必要，本
    院爰依竊盜犯贓物犯保安處分條例第3 條第1 項及第5 條第
    1 項之規定，諭知被告應於刑之執行前，令入勞動處所強制
    工作3 年，以資矯正。扣案之機車鑰匙合計4 支，均係被告
    所有且係供其犯罪所用之物，業據被告供認屬實，應依刑法
    第38條第1 項第2 款規定，均宣告沒收。
據上論斷，應依刑事訴訟法第299 條第1 項前段、第273 條之1
第1 項，刑法修正前第56條、第320 條第1 項、修正前第47條、
第38條第1 項第2 款，竊盜犯贓物犯保安處分條例第3 條第1 項
及第5 條第1 項，罰金罰鍰提高標準條例第1 條前段，判決如主
文。
本案經檢察官庚○○到庭執行職務。
中    華    民    國     95    年    7    月    31    日
                        刑事第十五庭  法  官  呂憲雄
以上正本證明與原本無異。
如不服本判決，應於收受送達後10日內向本院提出上訴書狀。
中    華    民    國     95    年    8    月    3     日
                                      書記官  吳良美
附錄本判決論罪科刑法條
中華民國刑法第320條
（普通竊盜罪、竊佔罪）
意圖為自己或第三人不法之所有，而竊取他人之動產者，為竊盜
罪，處5 年以下有期徒刑、拘役或5 百元以下罰金。
意圖為自己或第三人不法之利益，而竊佔他人之不動產者，依前
項之規定處斷。
前二項之未遂犯罰之。
附表1：
┌─┬──────┬───┬────────┬──────┐
│編│犯罪時間    │被害人│犯罪方式及竊得財│查獲時間地點│
│號│犯罪地點    │      │物              │            │
├─┼──────┼───┼────────┼──────┤
│1 │95年4 月6 日│甲○○│持其所有機車鑰匙│95年4 月9 日│
│  │上午某時（起│      │1 支，竊取停放該│20時45分，被│
│  │訴書所載為被│      │處之車號OGG-842 │告騎乘該部贓│
│  │害人失竊之時│      │號機車1 部得手（│車行經高雄市│
│  │間）        │      │價值新臺幣（下同│左營區○○路│
│  │高雄市三民區│      │）5, 000元）    │與大中路口時│
│  │中華三路304 │      │                │，為警當場查│
│  │號前        │      │                │獲，並扣得被│
│  │            │      │                │告所有供其犯│
│  │            │      │                │罪使用之機車│
│  │            │      │                │鑰匙1 支。  │
├─┼──────┼───┼────────┼──────┤
│2 │95年4 月13日│丁○○│持其所有機車鑰匙│95年4 月20日│
│  │凌晨某時（起│      │2 支，竊取停放該│20時25分，在│
│  │訴書所載為被│      │處之車號XWO-831 │高雄市楠梓區│
│  │害人失竊之時│      │號機車1 部得手（│興楠路359 號│
│  │間）        │      │價值23,000元）  │前，被告正欲│
│  │高雄市左營區│      │                │發動該部贓車│
│  │民族一路1087│      │                │之際，為警當│
│  │號前        │      │                │場查獲，並扣│
│  │            │      │                │得被告所有供│
│  │            │      │                │其犯罪使用之│
│  │            │      │                │機車鑰匙2 支│
│  │            │      │                │。          │
├─┼──────┼───┼────────┼──────┤
│3 │95年4 月27日│乙○○│持其所有機車鑰匙│95年5 月2 日│
│  │凌晨某時（起│      │1 支，竊取停放該│22時30分許，│
│  │訴書所載為被│      │處之車號GPG-789 │被告騎乘該部│
│  │害人失竊之時│      │號機車1 部得手（│贓車行經高雄│
│  │間）        │      │價值5,000元）   │市苓雅區永興│
│  │高雄市左營區○      ○                ○街99巷內時，│
│  │自由四路497 │      │                │為警當場查獲│
│  │之1 號前    │      │                │，並扣得被告│
│  │            │      │                │所有供其犯罪│
│  │            │      │                │使用之機車鑰│
│  │            │      │                │匙1 支。    │
├─┼──────┼───┼────────┼──────┤
│4 │95年5 月13日│戊○○│持鐵線發動停放該│95年5 月27日│
│  │凌晨某時（起│      │處之車號XGX-245 │9 時許，在高│
│  │訴書誤載為同│      │號機車1 部後，竊│雄市左營區合│
│  │年月13日7 時│      │取得手（價值10,0│群新村18號前│
│  │許）        │      │00元）          │，為警當場查│
│  │高雄市新興區│      │                │獲該部贓車。│
│  │尚義街147 號│      │                │            │
│  │前          │      │                │            │
├─┼──────┼───┼────────┼──────┤
│5 │95年6月15日 │己○○│見停放該處之車號│95年7 月9 日│
│  │8時許       │      │XMS-695 號機車鑰│14時40分許，│
│  │高雄市前鎮區│      │匙未取下，即以該│被告騎乘該部│
│  │漁港南一路15│      │把鑰匙發動機車後│贓車行經高雄│
│  │號前        │      │竊取得手（價值5,│市三民區灣興│
│  │            │      │000元)          │街6 巷口時，│
│  │            │      │                │為警當場查獲│
│  │            │      │                │。          │
└─┴──────┴───┴────────┴──────┘
附表2：
┌──────┬─────────────┬─────────────┬───────┬────┐
│相關變更條文│行為時法（下稱舊法）之內容│裁判時法（下稱新法）之內容│比  較  理  由│備    註│
├──────┼─────────────┼─────────────┼───────┼────┤
│【罰金刑貨幣│依法律應處罰金、罰鍰者，就│中華民國94年1 月7 日刑法修│刑法之貨幣單位│經按現行│
│單位之變更】│其原定數額得提高為2 倍至10│正施行後，刑法分則編所定罰│由「元（指銀元│法規所定│
│罰金罰鍰提高│倍（刑法乃係定明10倍）。第│金之貨幣單位為新臺幣。94年│）」變更為「新│貨幣單位│
│標準條例第1 │1 條所定得提高倍數之規定，│1月7日刑法修正時，刑法分則│臺幣」，且刑法│折算新臺│
│條前段、第5 │於本條例修正後制定之法律，│編未修正之條文定有罰金者，│分則之罰金數額│幣條例第│
│條→刑法施行│不適用之；本條例修正前公布│自94年1 月7 日刑法修正施行│，亦視該分則先│2 條之規│
│法第1 之1 條│之法律，於本條例修正後修正│後，就其所定數額提高為30倍│前曾修正與否，│定折算後│
│第1 項、第2 │其罰金罰鍰數額或法律經全部│。但72年6 月26日至94年1 月│而分別提高3 或│等值，是│
│項          │修正而其罰金罰鍰數額未予變│7 日新增或修正之條文，就其│30倍。        │以新法並│
│            │更者，亦同。              │所定數額提高為3 倍。      │              │未較有利│
├──────┼─────────────┼─────────────┼───────┼────┤
│【罰金刑下限│罰金：（銀元）1 元以上。  │罰金：新臺幣1000元以上，以│罰金刑之下限，│舊法有利│
│之變更】    │                          │百元計算。                │由銀元10元（亦│        │
│刑法第33條第│                          │                          │經提高）即新臺│        │
│5 款        │                          │                          │幣30元，提高為│        │
│            │                          │                          │新臺幣1000元。│        │
├──────┼─────────────┼─────────────┼───────┼────┤
│【累犯變更】│受有期徒刑之執行完畢，或受│受徒刑之執行完畢，或一部之│修正前受徒刑執│本案被告│
│刑法第47 條 │無期徒刑或有期徒刑一部之執│執行而赦免後，5年以內故意 │行完畢後5 年以│係故意再│
│、第49條    │行而赦免後，5 年以內再犯有│再犯有期徒刑以上之罪者，為│內再犯有期徒刑│犯罪，不│
│            │期徒刑以上之罪者，為累犯，│累犯，加重本刑至二分之一。│以上之罪，含因│論依新法│
│            │加重本刑至二分之一。      │第98條第2 項關於因強制工作│故意或過失再犯│或舊法，│
│            │                          │而免其刑之執行者，於受強制│之情形，但前所│被告均構│
│            │累犯之規定，於前所犯罪依軍│工作處分之執行完畢或一部之│犯之罪不含依軍│成累犯，│
│            │法或於外國法院受裁判者，不│執行而免除後，5 年以內故意│法所犯之罪。雖│是新法並│
│            │適用之。                  │再犯有期徒刑以上之罪者，以│修正後不含過失│未較為有│
│            │                          │累犯論。                  │再犯罪，但前所│利，應逕│
│            │                          │                          │犯之罪含依軍法│依舊法規│
│            │                          │累犯之規定，於前所犯罪在外│而犯之罪，且新│定論以累│
│            │                          │國法院受裁判者，不適用之。│法增訂強制工作│犯。    │
│            │                          │                          │處分與刑罰之執│        │
│            │                          │                          │行效果得以互代│        │
│            │                          │                          │之擬制累犯之規│        │
│            │                          │                          │定。          │        │
├──────┼─────────────┼─────────────┼───────┼────┤
│【連續犯】  │連續數行為而犯同一罪名者，│已刪除                    │依舊法規定，以│舊法有利│
│刑法第56條  │以一罪論。但得加重其刑至二│                          │概括犯意為數行│        │
│            │分之一。                  │                          │為，而觸犯同一│        │
│            │                          │                          │罪名者，為連續│        │
│            │                          │                          │犯而僅論以一罪│        │
│            │                          │                          │。惟新法刪除此│        │
│            │                          │                          │規定後，除非符│        │
│            │                          │                          │合接續犯或包括│        │
│            │                          │                          │一罪之情形，可│        │
│            │                          │                          │認為構成單一之│        │
│            │                          │                          │犯罪外，均應認│        │
│            │                          │                          │係數罪併罰。  │        │
└──────┴─────────────┴─────────────┴───────┴────┘


司法院資訊處製作；財團法人民間司法改革基金會備份。
